【裁判字號】    92,交抗,439
【裁判日期】    920610
【裁判案由】    聲明異議
【裁判全文】
臺灣高等法院臺中分院刑事裁定                    九十二年度交抗字第四三九號
    抗  告  人
    即受處分人  甲○○
右列抗告人因聲明異議案件，不服臺灣台中地方法院中華民國九十二年四月三十日裁
定（九十二年度交聲字第三八八號）提起抗告，本院裁定如左：
      主  文
抗告駁回。
      理  由
一、本件抗告意旨略以：省台十六線道路交通部公告禁行內線車道及限速四十公里，
    何以南投縣政府全面禁駛，沒有替代道路，車輛改行走溪底，路面爛泥大石頭突
    出難以行駛。南投縣政府公告禁行路段，原有縣道還保留，現在走的是省台十六
    線外環道路，縣政府將所有道路都禁駛又沒有替代道路，原裁定不察，遽予駁回
    抗告人在原審之異議，為此提起抗告，請求撤銷原裁定云云。
二、本案係抗告人即受處分人（下稱抗告人）甲○○駕駛車號７Ｒ─４０７號營業曳
    引車於九十二年二月十七、九十二年二月十八日、九十二年二月十九日、九十二
    年二月二十二日、九十二年二月二十五日、九十二年三月二日，在台十六線十五
    ˙二Ｋ至十六˙五Ｋ處，因「駕砂石車行駛公告禁止砂石車進入路段」違規，為
    南投縣警察局集集分局分別舉發掣開ＪＣ0000000、ＪＣ0000000
    、ＪＣ0000000、ＪＣ0000000、ＪＣ0000000、ＪＣ00
    00000舉發通知單移送，該站遂於九十二年四月八日以豐監稽違六三字第Ｊ
    Ｃ0000000、ＪＣ0000000、ＪＣ0000000、ＪＣ0000
    000、ＪＣ0000000、ＪＣ0000000號裁決書，裁處罰鍰共新台
    幣五千四百元整，並記違規點數共六點，經抗告人向原審聲明異議。
三、按汽車駕駛人，駕駛汽車有不遵守公路或警察機關，依第五條規定所發布命令者
    ，處新臺幣九百元以上一千八百元以下罰鍰，並記違規點數一點，道路交通管理
    處罰條例第六十條第二項第二款、第六十三條第一項第一款定有明文。經查：本
    件抗告人甲○○駕駛豐永交通公司所有之車號７Ｒ─４０７號營業曳引車，於九
    十二年二月十七、九十二年二月十八日、九十二年二月十九日、九十二年二月二
    十二日、九十二年二月二十五日、九十二年三月二日，在台十六線十五˙二Ｋ至
    十六˙五Ｋ處，因「行駛公告砂石車禁駛路段」違規為南投縣警察局員警查獲，
    並掣單舉發等情，有南投縣警察局舉發違反道路交通管理事件通知單影本六紙附
    卷可稽。雖抗告人抗告稱：上開路段沒有替代道路，又全面禁止，所以車輛改行
    走溪底，路面難以行駛，有關單位沒有改善之道，只開單告發，對業者不公云云
    。惟前揭路段既經南投縣政府於九十一年九月二十六以府授警交字第０９１０１
    ６８５５５０號函公告為「禁駛砂石車輛路段」，公告文並函知各相關單位及公
    （工）會，另於該路段兩端各設有公告牌，如有必須行駛該路段之因素，得向當
    地分局提出申請，並有南投縣警察局集集分局函在卷供參。依上開函文內容所示
    ，抗告人若有行駛該路段之因素，非不可向當地分局提出聲請，乃抗告人未此之
    圖，仍於前揭時、地駕駛砂石車輛行經禁駛路段，則抗告人上開違規行為之事證
    已明，應堪予認定，原舉發機關之舉發並無違誤。抗告人既有前揭違規行為，原
    處分機關據以援引上開規定，裁處受處分人罰鍰共新台幣五千四百元，並記違規
    點數六點（原裁定誤載為罰鍰共新台幣三千六百元整，並記違規點數四點，應予
    更正），並無不當。抗告意旨仍執陳詞，據以指摘原裁定不當，為無理由，應予
    駁回。
據上論結，應依道路交通案件處理辦法第二十六條、刑事訴訟法第四百十二條，裁定
如主文。
中      華      民      國      九十二      年      六      月    十    日
                                     臺灣高等法院臺中分院刑事第四庭
                                           審判長法  官  洪  耀  宗
                                                 法  官  劉  登  俊
                                                 法  官  江  德  千
右正本證明與原本無異。
不得再抗告。
                                                 書記官  吳  麗  琴
中      華      民      國    九十二     年      六       月    十一    日
                                                                        Ｆ


司法院資訊處製作；財團法人民間司法改革基金會備份。
